【裁判字號】    97,抗,205
【裁判日期】    970711
【裁判案由】    本票裁定
【裁判全文】
臺灣臺中地方法院民事裁定               97年度抗字第205號
抗  告  人  甲○○
相  對  人  台新國際商業銀行股份有限公司
法定代理人  乙○○
上列抗告人與相對人間聲請本票准許強制執行事件，抗告人對於
中華民國97年06月03日本院簡易庭司法事務官所為97年度司票字
第3757號裁定提起抗告，本院合議庭裁定如下：
    主  文
抗告駁回。
抗告程序費用新臺幣壹仟元由抗告人負擔。
    理  由
一、按執票人向本票發票人行使追索權時，得聲請法院裁定後強
    制執行，票據法第123 條定有明文。又本票執票人依上開規
    定，聲請法院裁定許可對發票人強制執行者，係屬非訟事件
    程序，法院僅審查強制執行許可與否，並無確定實體上法律
    關係存否之效力，如發票人就票據債務之存否有所爭執或主
    張有實體上之抗辯事由時，應由發票人另行提起訴訟，以資
    解決。
二、本件相對人主張伊執有抗告人所簽發如原裁定所示之本票1
    紙，並免除作成拒絕證書，屆期提示未獲付款，爰依票據法
    第123條規定，聲請裁定許可強制執行等情，已據提出本票
    為證，原裁定予以准許，即無不合。
三、抗告意旨略以：抗告人前於民國95年度曾參與銀行債務協商
    ，每月需支付銀行新臺幣（下同）24,493元，當時抗告人未
    婚且有工作，有能力支付，惟抗告人嗣於95年8、9月間懷孕
    ，抗告人現因需支付小孩生活費用，直至97年03月才毀諾，
    現又失業中，故無力支付欠款，抗告人將進行債務重生或清
    算聲請，爰提起抗告，請求廢棄原裁定等語。
四、查抗告人上述主張，即使屬實，亦係實體上之抗辯事項，揆
    諸上揭說明，應由抗告人另行提起訴訟，以資解決，尚非本
    件非訟事件程序所得審究之實體上爭執，法院仍應為准予為
    強制執行之裁定。故本件抗告為無理由，應予駁回。
五、對於非訟事件，依法應由關係人負擔費用者，法院裁定命關
    係人負擔時，應一併確定其數額，非訟事件法第24條第1項
    定有明文。爰依法確定本件抗告程序費用額如主文第2項所
    示。
六、據上論結，本件抗告為無理由，依非訟事件法第46條、第21
    條第2項、第24條第1項、民事訴訟法第495條之1第1項、第4
    49條第1項、第95條、第78條，裁定如主文。
中    華    民    國    97    年    7     月    11    日
                  民事第二庭    審判長法  官  許秀芬
                                      法  官  吳美蒼
                                      法  官  林宗成
上為正本係照原本作成。
如不服本裁定，僅得依非訟事件法第45條第3、4項規定，以適用
法規顯有錯誤為理由，於收受本裁定正本送達後10日內，向本院
提出再抗告狀，（須附繕本一份及繳納再抗告裁判費新台幣1,0
00元），經本院許可後始可再抗告。
中    華    民    國    97    年    7     月    14    日
                                      書記官  謝惠雯


司法院資訊處製作；財團法人民間司法改革基金會備份。
